【裁判字號】    90,易,127
【裁判日期】    900614
【裁判案由】    違反毒品危害防制條例
【裁判全文】
臺灣花蓮地方法院刑事判決                            九十年度易字第一二七號
    公  訴  人  臺灣花蓮地方法院檢察署檢察官
    被      告  甲○○
右列被告因違反毒品危害防制條例案件，經檢察官提起公訴（九十年度毒偵字第七三
號），本院判決如左：
    主  文
甲○○連續施用第二級毒品，處有期徒刑柒月。
    事  實
一、甲○○前因施用毒品案件，經依本院以八十八年度毒聲字第一００號裁定送觀察
    、勒戒後，認無繼續施用毒品之傾向，由臺灣花蓮地方法院檢察署檢察官於民國
    （下同）八十八年九月十六日以八十八年度偵緝字第一一八號處分不起訴處分確
    定。復因施用毒品案件，經本院以八十九年度毒聲字第一七七號裁定送觀察、勒
    戒後，認有繼續施用毒品之傾向，經臺灣花蓮地方法院檢察署檢察官以八十九年
    度毒偵字第三九號提起公訴，並聲請強制戒治，經本院以八十九年度毒聲字第五
    四三號裁定甲○○令入戒治處所施以強制戒治一年，並經本院判處有期徒刑三月
    確定，詎其又於停止戒治期間，基於概括犯意，於八十九年十二月十九日上午九
    時二十五分在臺灣花蓮地方法院檢察署觀護人室採尿時往前回溯九十六小時內某
    時起，至九十年三月中旬某日止，連續在花蓮縣吉安鄉○○村○○○街二五五號
    住處，施用第二級毒品安非他命多次，嗣為前開檢察署觀護人於八十九年十二月
    十九日九時二十五分依法對甲○○採尿送驗，呈安非他命陽性反應而查獲。
二、案經臺灣花蓮地方法院檢察署觀護人簽分由台灣花蓮地方法院檢察署檢察官偵查
    起訴。
    理  由
一、右揭事實，業據被告甲○○於本院審理時坦承不諱，而被告於臺灣花蓮地方法院
    檢察署觀護人室所採尿送驗結果，確呈安非他命陽性反應等情，有慈濟醫學院濫
    用藥物檢驗中心檢驗總表、臺灣花蓮地方法院檢察署受保護管束人（被告）尿液
    檢體監管紀錄表各一份附卷可參。被告自白與事實相符，應堪採信。按甲基安非
    他命經口服投與後約百分之七十於二十四小時內自尿中排出，約百分之九十於九
    十六小時內自尿中排出，由於目前國內尿液中甲基安非他命之檢驗僅為鑑定其是
    否呈陽性反應尚未定其含量，且甲基安非他命成分之檢出與其投與方式、投與量
    、個人體質、採尿時間與檢測儀器之精密度等諸多因素有關，因此僅憑尿液中呈
    安非他命陽性反應，並無法確實推算吸食時間距採集時間之長短，惟依上述資料
    推斷，最長可能不超過四日等情，此有行政院衛生署藥物食品檢驗局（八一）藥
    檢壹字第八一一四八八五、一一五六號函釋可參。又被告係於八十九年十二月十
    九日上午九時二十五分許，經臺灣花蓮地方法院檢察署觀護人派人採尿等情，有
    臺灣花蓮地方法院檢察署受保護管束（被告）尿液檢體監管紀錄表一份在卷可稽
    ，是其第一次施用安非他命之時間應為八十九年十二月十九日上午九時二十五分
    許之前九十六小時內某時，是其施用第二級毒品之犯行堪予認定。又其前曾因施
    用毒品案件，經依本院以八十八年度毒聲字第一００號裁定送觀察、勒戒後，認
    無繼續施用毒品之傾向，由臺灣花蓮地方法院檢察署檢察官於民國（下同）八十
    八年九月十六日以八十八年度偵緝字第一一八號處分不起訴處分確定。復因施用
    毒品案件，經本院以八十九年度毒聲字第一七七號裁定送觀察、勒戒後，認有繼
    續施用毒品之傾向，經臺灣花蓮地方法院檢察署檢察官以八十九年度毒偵字第三
    九號提起公訴，並聲請強制戒治，經本院以八十九年度毒聲字第五四三號裁定甲
    ○○令入戒治處所施以強制戒治一年，並經本院判處有期徒刑三月確定等情，有
    八十八年度偵緝字第一一八號不起訴處分書、本院八十九年度花簡字第二八六號
    判決書及台灣高等法院被告全國前案紀錄表各一份附卷可參；是被告係於五年內
    三犯毒品危害防制條例第十條第二項之罪，本件事證明確，被告犯行堪予認定。
二、核被告所為，係犯毒品危害防制條例第十條第二項施用第二級毒品罪；其施用前
    後持有安非他命之低度行為，應為施用安非他命之高度行為所吸收，不另論罪。
    被告前後多次施用毒品之犯行，時間緊接，方法相同，觸犯構成要件相同之罪，
    顯係基於概括犯意為之，應依連續犯之規定論以一罪，並加重其刑。檢察官雖僅
    就被告於於八十九年十二月十九日上午九時二十五分在臺灣花蓮地方法院檢察署
    觀護人室採尿時往前回溯九十六小時內某時在不詳處所，施用第二級毒品安非他
    命一次之犯行起訴，漏未就之後被告仍連續施用毒品至九十年三月中旬某日為止
    之犯行起訴，然因該部分與已起訴之部分有連續犯之裁判上一罪關係，本院自應
    併予審究，附此敘明。爰審酌被告犯罪之動機、手段、施用毒品之次數、所生之
    危害，及事後坦承犯行，態度尚稱良好等一切情狀，量處如主文所示之刑。
據上論斷，應依刑事訴訟法第二百九十九條第一項前段，毒品危害防制條例第十條第
第二項，刑法第十一條前段，第五十六條，判決如主文。
本案經檢察官李子春到庭執行職務。
中      華      民      國    九十      年      六      月     十四     日
                              臺灣花蓮地方法院刑事庭
                                  法  官  鄭  培  麗
右正本證明與原本無異。
如對本判決不服，應於送達後十日內，向本院提出上訴狀。（應抄附繕本）告訴人或
被害人如對於本判決不服者，應具備理由請求檢察官上訴，其上訴期間之計算係以檢
察官收受判決正本之日期為準。
                                  法院書記官
中      華      民      國    九十      年      六      月     十五     日
附錄本判決論罪之法律條文：
毒品危害防治條例第十條：
施用第一級毒品者，處六月以上五年以下有期徒刑。
施用第二級毒品者，處三年以下有期徒刑。


司法院資訊處製作；財團法人民間司法改革基金會備份。
